臺灣嘉義地方法院民事判決
110年度朴小字第230號
原      告  良京實業股份有限公司

法定代理人  平川秀一郎
訴訟代理人  陳慧凱    
被      告  許福來    



上列當事人間請求清償債務事件，本院於民國110年11月5日言詞
辯論終結，判決如下：
    主      文
被告應給付原告新臺幣33,778元，及其中新臺幣28,186元自民國
94年4月28日起至民國104年8月31日止，按週年利率百分之20計
算之利息，暨自民國104年9月1日起至清償日止，按週年利率百
分之15計算之利息。
訴訟費用新臺幣1,000元由被告負擔。
本判決得假執行。
    事實及理由
一、原告主張：緣被告前向大眾商業銀行股份有限公司（下稱大
    眾銀行）申請個人信用貸款，借款期限屆至，屆期雙方如無
    反對之意思表示，則依同一内容續約一年，其後每年屆期時
    亦同；自借款始日起除依規定免收利息之期間外，前項期間
    屆滿後次日起，利率為年息18.25%，每月應償付當月最低應
    付款，如未依約給付即視為全部到期，自應繳日（到期日）
    起至清償日止利率為年息20%。詎被告未履行繳款義務，尚
    有本金及利息拒不清償，依借款約定事項第11條第1款規定
    ，視為債務全部到期，至民國94年4月27日止，尚積欠新臺
    幣（下同）33,778元（其中本金為28,186元）未清償。案經
    大眾銀行讓與債權予普羅米斯顧問股份有限公司，嗣再經普
    羅米斯顧問股份有限公司讓與債權予原告並通知被告後，屢
    次催告其速來償還，猶置之不理，爰依消費借貸及債權讓與
    之法律關係，提起本件訴訟等語。並聲明：如主文第1項所
    示。
二、被告則以：被告承認民事起訴狀訴訟金額33,778元，對起訴
    內容無異議，被告願承擔償還履行繳款義務，然被告自97年
    間另案服刑至今13年，被告經判刑確定並宣告沒收犯罪所得
    ，現繳納犯罪所得從保管金與勞作金慢慢累積扣除，原告如
    果願意讓被告假釋出獄後慢慢償還或是要提出執行命令強制
    執行被告沒意見，由原告選擇某種方式償還債務被告願接受
    ，勞作金1年大概1萬元左右，保管金扣除生活費用大概沒餘
    款，有餘款被告都願意償還原告等語。　
三、得心證之理由：　　
  ㈠原告主張之上開事實，業據其提出大眾MUCH現金卡申請書、
    現金卡約定事項、分攤表、債權收買請求暨債權讓與證明書
    、債權讓與證明書等件為證，並為被告所不爭執，自堪信為
    真正。被告雖以前揭情詞抗辯，惟債務人並無因經濟困窘而
    得向債權人請求緩期清償之權利，是被告抗辯尚難採取。
  ㈡從而，原告依消費借貸及債權讓與之法律關係，訴請被告給
    付如主文第1項所示之金額，為有理由，應予准許。
四、本件係適用小額程序所為被告敗訴之判決，依民事訴訟法第
    436條之20規定，應依職權宣告假執行。
五、訴訟費用負擔之依據：依民事訴訟法第78條及同法第436條
    之19條第1項規定，確定本件訴訟費用額為第一審裁判費1,0
    00元，應由被告負擔。
中　　華　　民　　國　　110 　年　　11　　月　　16　　日
                  臺灣嘉義地方法院朴子簡易庭
                                  法　官　孫偲綺
以上正本係照原本作成。
如對本判決上訴，須於判決送達後20日內向本庭（嘉義市文化路
308之1號）提出上訴狀（均須按他造當事人之人數附繕本）。如
委任律師提起上訴者，應一併繳納上訴審裁判費。
中　　華　　民　　國　　110 　年　　11　　月　　16　　日
                                  書記官  李珈慧